# BOT项目价格发生变化

提问人：木木里木木 时间：2016-07-27 16:40:58
请问陈版主，有一个BOT项目，在初始确认无形资产和金融资产的时候是按照合同价格确认的，一直是免增值税的，但自 2015 年 7 月1 日开始，改成增值税即征即退70%了，那要对无形资产和金融资产进行减值测试吗？现在确认未来那30%的增值税流出合适吗？多谢！

回答人：chenyiwei
这种情况表明由于税法规定的改变导致对与该资产相关的未来现金流的预期发生变化（减少），应作为减值迹象，据此测算其未来现金流量，进行减值测试。

提问人：zhs7403 时间：2016-07-27 21:32:18
陈老师，我记得计学撮要在售后回租融资营改增作为调整未来现金流方式的，即不涉及减值，为什么这个不采用？

回答人：chenyiwei
这与售后回租恰好相反，是未来现金流入的估计金额因税务规定变化而变化（减少）。在无形资产模式下，不调整无形资产的原始成本，但就会面临无形资产的减值问题；金融资产模式下，未来现金流预测减少也会引发减值。